【裁判字號】    92,交聲,1198
【裁判日期】    921124
【裁判案由】    違反道路交通管理處罰條例聲明異議
【裁判全文】
臺灣臺北地方法院交通事件裁定                  九十二年度交聲字第一一九八號
    異  議  人
    即受處分人  甲○○  男  二.
右列受處分人因違反道路交通管理處罰條例案件，對於臺北市交通事件裁決所九十二
年九月九日所為之處分（原處分：北市裁三字第裁二二—Ｚ00000000號），
聲明異議，本院裁定如左：
    主  文
異議駁回。
    理  由
一、按汽車行駛高速公路，應依速限標誌指示，高速公路交通管制規則第五條第一項
    前段定有明文，又汽車行駛於高速公路，而不遵管制之規定者，處汽車駕駛人新
    臺幣（以下同）三千元以上六千元以下罰鍰，道路交通管理處罰條例第三十三條
    第一項定有明文，而汽車駕駛人駕駛汽車違反道路交通管理處罰條例第三十三條
    規定者，除應依該條所規定之罰鍰處罰外，並予記違規點數一點，道路交通管理
    處罰條例第六十三條第一項第一款亦有明訂。
二、本件異議人即受處分人甲○○（下稱受處分人）於民國九十二年二月十五日八時
    五十五分許，駕駛車號八Ｔ－九０００號自用小客車，沿國道三號道路南下行駛
    ，途經該路段南向十六公里處，該處速限為一百公里，竟以一百十六公里之速度
    超速行駛，而為內政部警政署國道公路警察局第七警察隊警員謝鶴磊以裝置於警
    用巡邏車上之雷達測得超速，除將受處分人攔停外，並以受處分人有違反前揭道
    路交通管理處罰條例第三十三條第一項規定之行為當場攔停掣單舉發，並載明應
    到案日期為九十二年三月二日前，同時將舉發通知單交受處分人簽收，惟受處分
    人拒簽收，警員遂將受處分人拒絕簽章事由記明在該舉發通知單上，而視為已收
    受該通知單，然受處分人遲至逾越應到案日三十日以上始提出申訴，經原處分機
    關函原舉發單位調查結果，仍認受處分人有前開違規行為，原處分機關乃依道路
    交通管理處罰條例第三十三條第一項、第六十三條第一項第一款及違反道路交通
    管理事件統一裁罰基準表之規定，裁處異議人罰鍰六千元，並記違規點數一點。
三、受處分人聲明異議狀記載聲明異議意旨矢口否認有任何違反前開道路交通管理處
    罰條例規定之行為，辯稱：伊沒有超速，當時有眾多車輛超越伊駕駛之自小客車
    而行駛，因車速較快不及受檢，警員攔停伊車開單時說明係用雷達測速，雖非一
    定為伊所駕駛之車輛，然因伊下車受查，故開單處罰，伊不服始未簽字云云。惟
    查：受處分人於前述時、地駕駛前揭車號汽車超速行駛之違規事實，業據證人即
    開單告發受處分人之員警謝鶴磊於本院九十二年十一月十四日調查時，以具結擔
    保其供述之真實性並在負擔偽證罪之心理處罰狀態下證稱：「剛好是在國道三號
    南下一六九公里處，我當時是停在路肩，因為他（指受處分人）要轉彎雷達測到
    他超速，車速為一一六公里，當時那邊的速度是一○○，我們以車攔停，當時違
    規車輛有停下來，他講他對於他超速很質疑，他下來時就說他有超速嗎」、「如
    果是整個車陣過來的話，雷達是測不到超速的，當時測到時只有他一部車通過，
    很明顯是他超速，不會有誤判的情況，如果有不確定的情況我們是不會攔車，也
    就是根本不會去舉發」等語明確。按交通警察掣單舉發違反道路交通管理處罰條
    例所列之違規事實，本質上為行政處分，係公務員基於職務上之權力，依法就特
    定之具體事件所為之具公法上效果之單方面行政行為，基於公務員為公法上行為
    具有公信力之原則，該行政行為當可被推定為真正，其據以依法處分之事實認定
    亦為正確無誤，從而本件受處分人既未能提出證據以資證明其確無違規行為，僅
    空言辯稱並未超速云云，尚難認其辯解為可採，本件事證明確，受處分人之違規
    行為堪以認定。
四、綜上所述，受處分人確有在前揭時地駕駛汽車超速行駛之行為，從而原處分機關
    依前揭道路交通管理處罰條例第三十三條第一項、第六十三條第一項第一款及違
    反道路交通管理事件統一裁罰基準表裁處異議人罰鍰六千元並予記違規點數一點
    ，核無違誤，本件受處分人之異議為無理由，自應將其異議駁回。
據上論斷，應依道路交通案件處理辦法第十九條，裁定如主文。
中      華      民      國    九十二    年    十一      月    二十四    日
                                      臺灣臺北地方法院交通法庭
                                          法  官  鄭佾瑩
右正本證明與原本無異。
如不服本裁定，應於裁定送達後五日內向本院提出抗告狀。
                                          書記官  何適熹
中      華      民       國    九十二   年    十二      月       三     日


司法院資訊處製作；財團法人民間司法改革基金會備份。
